src/fst/stems/numerals.lexc
LEXICON 2TO9F
nubbe+A+Ord+Cmp/SgGen:nuppe%> NUMERALCOMPOUNDS ;
gudát+A+Ord:gudád9 VUOSTASJ ;
guovtes+N+Coll:guoktás VIDÁS ;
guovtes+Use/NG+N+Coll:guokt GUOVTES ; ! ???
gålmås+N+Coll:gålmmås VIDÁS ;
nieljes+N+Coll:nælljás VIDÁS ;
vidás+N+Coll:vihttas VIDÁS ;
gudás+N+Coll:guhttas VIDÁS ;
gietjas+N+Coll:giehtjas VIDÁS ;
gávtses+N+Coll:gáktsás VIDÁS ;
avtses+N+Coll:aktsás VIDÁS ;
LEXICON LÅGENAN
lågenanvuostasj+v1+A+Ord:lågenan#vuostatj VUOSTASJ ;
lågenannælját+v1+A+Ord:lågenan#næljád9 VUOSTASJ ;
lågenangávtsát+v1+A+Ord:lågenan#gávtsád9 VUOSTASJ ;
lågenanguovtes+v1+v1+N+Coll:lågenan#guoktás VIDÁS ;
lågenanguovtes+v2+v1+N+Coll:lågenan#guokt GUOVTES ;
lågenangålmås+v1+N+Coll:lågenan#gålmmås VIDÁS ;
lågenannieljes+v1+N+Coll:lågenan#nælljás VIDÁS ;
lågenanvidás+v1+N+Coll:lågenan#vihttas VIDÁS ;
lågenangudás+v1+N+Coll:lågenan#guhttas VIDÁS ;
lågenangietjas+v1+N+Coll:lågenan#giehtjas VIDÁS ;
lågenangávtses+v1+N+Coll:lågenan#gáktsás VIDÁS ;
lågenanavtses+v1+N+Coll:lågenan#aktsás VIDÁS ;  		 
lågenannuppát+v2+A+Ord+Use/-Spell:nuppát#lågåd9 VUOSTASJ ; !old
lågenangudát+v2+A+Ord+Use/-Spell:gudát#lågåd9 VUOSTASJ ; !old
lågenanguovtes+v2+N+Coll+Use/-Spell:guoktás VIDÁSLÅGENAN ;   !old
lågenangålmås+v2+N+Coll+Use/-Spell:gålmmås VIDÁSLÅGENAN ; !old
lågenannieljes+v2+N+Coll+Use/-Spell:nælljás VIDÁSLÅGENAN ;       !old
lågenanvidás+v2+N+Coll+Use/-Spell:vihttas VIDÁSLÅGENAN ;   !old
lågenangudás+v2+N+Coll+Use/-Spell:guhttas VIDÁSLÅGENAN ;   !old
lågenangietjas+v2+N+Coll+Use/-Spell:giehtjas VIDÁSLÅGENAN ;  !old
lågenangávtses+v2+N+Coll+Use/-Spell:gáktsás VIDÁSLÅGENAN ; !old
lågenanavtses+v2+N+Coll+Use/-Spell:aktsás# VIDÁSLÅGENAN ; !old
LEXICON COLLECTIVE    !Some collective numbers that do not fit in anywhere else
gålmmågis+N+Coll+Sem/Ani:gålmmågis TJUODAGIS ;
nieljagis+N+Coll+Sem/Ani:nieljagis TJUODAGIS ;
guhttagis+N+Coll+Sem/Ani:guhttagis TJUODAGIS ;
gietjagis+N+Coll+Sem/Ani:gietjagis TJUODAGIS ;
gáktsegis+N+Coll+Sem/Ani:gáktsegis TJUODAGIS ;
låhkegis+N+Coll+Sem/Ani:låhkegis TJUODAGIS ;
guoktelåkvihttagis+N+Coll+Sem/Ani:guokte#låk#vihttagis TJUODAGIS ;
gålmmålåkvihttagis+N+Coll+Sem/Ani:gålmmå#låk#vihttagis TJUODAGIS ;
nielljelåkvihttagis+N+Coll+Sem/Ani:niellje#låk#vihttagis TJUODAGIS ;
guhttalåkvihttagis+N+Coll+Sem/Ani:guhtta#låk#vihttagis TJUODAGIS ;
gáktsalåkvihttagis+N+Coll+Sem/Ani:gáktsa#låk#vihttagis TJUODAGIS ;
guoktelågevihttagis+N+Coll+Sem/Ani:guokte#låge#vihttagis TJUODAGIS ;
nielljelågevihttagis+N+Coll+Sem/Ani:niellje#låge#vihttagis TJUODAGIS ;
giehtjalågevihttagis+N+Coll+Sem/Ani:giehtja#låge#vihttagis TJUODAGIS ;
aktselågevihttagis+N+Coll+Sem/Ani:aktse#låge#vihttagis TJUODAGIS ;
nieljetjuodagis+N+Coll+Sem/Ani:nielje#tjuodagis TJUODAGIS ;
gávtsetjuodagis+N+Coll+Sem/Ani:gávtse#tjuodagis TJUODAGIS ;
neljuk+N+Coll:neljug9 VUOSTASJ ;
nieljelågåk+N+Coll:nielje#lågåg9 VUOSTASJ ;
guovtetjuodak+N+Coll:guovte#tjuodag9 VUOSTASJ ;
tjuohtevidálågåk+N+Coll:tjuohte#vidá#lågåg9 VUOSTASJ ;
guoktjuotvidálågåk+Num:guok#tjuot#vidá#lågåg9 VUOSTASJ ;
gålmmåtjuohtevidálågåk+N+Coll:gålmmå#tjuohte#vidá#lågåg9 VUOSTASJ ;
vihttatjuohtevidálågåk+N+Coll:vihtta#tjuohte#vidá#lågåg9 VUOSTASJ ;
gietjatjuotvidálågåk+N+Coll:gietja#tjuot#vidá#lågåg9 VUOSTASJ ;
gáktsatjuohtevidálågåk+N+Coll:gáktsa#tjuohte#vidá#lågåg9 VUOSTASJ ;
LEXICON num-imprecise
biellenup+A+Ord+Attr:bielle#nup%># SASJ ;
biellevidát+Num:bielle#vidád9 VUOSTASJ ;
bielleavtsát+Num:bielle#avtsád9 VUOSTASJ ;
bielgoalmát+A+Ord+Attr:biel#goalmád9%> SASJ ;
bielnælját+A+Ord+Attr:biel#næljád9%> SASJ ;
bielvidát+A+Ord+Attr:biel#vidád9%> SASJ ;
bielgudát+A+Ord+Attr:biel#gudád9%> SASJ ;
bielgiehttjit+A+Ord+Attr:biel#giehttjid9%> SASJ ;
bielgávtsát+A+Ord+Attr:biel#gávtsád9%> SASJ ;
bielavtsát+A+Ord+Attr:biel#avtsád9%> SASJ ;
biellågåt+A+Ord+Attr:biel#lågåd9%> SASJ ;
biellegoalmát+A+Ord+Attr:bielle#goalmád9%> SASJ ;
biellenælját+A+Ord+Attr:bielle#næljád9%> SASJ ;
biellevidát+A+Ord+Attr:bielle#vidád9%> SASJ ;
biellegudát+A+Ord+Attr:bielle#gudád9%> SASJ ;
biellegiehttjit+A+Ord+Attr:bielle#giehttjid9%> SASJ ;
biellegávtsát+A+Ord+Attr:bielle#gávtsád9%> SASJ ;
bielleavtsát+A+Ord+Attr:bielle#avtsád9%> SASJ ;
biellelågåt+A+Ord+Attr:bielle#lågåd9%> SASJ ;
